臺灣桃園地方法院刑事判決
110年度審交訴字第192號
公  訴  人  臺灣桃園地方檢察署檢察官 
被      告  林靜𢙜


上列被告因過失致死案件，經檢察官提起公訴（110年度調偵字
第1460號），被告於本院準備程序中，就被訴事實為有罪之陳述
，經本院告知簡式審判程序意旨，並聽取當事人之意見後，本院
合議庭裁定改依簡式審判程序審理，本院判決如下：
    主  文
林靜𢙜犯過失致人於死罪，處有期徒刑捌月。
    事實及理由
一、本件犯罪事實及證據，除證據部分補充「被告林靜𢙜於本院
    準備程序及審理中之自白」、「告訴人林柏雄於本院準備程
    序及審理時之證述」、「被告之駕籍資料、相驗筆錄」外，
    其餘均引用如附件檢察官起訴書之記載。
二、論罪科刑：
(一)核被告所為，係犯刑法第276條第1項之過失致死罪。被告於
    車禍事故發生後，在未被有偵查犯罪職權之機關或公務員知
    悉前，不逃避接受裁判，於警方前往現場處理時，當場承認
    為肇事人，因而自首接受裁判，有桃園市政府警察局桃園分
    局桃園交通中隊道路交通事故肇事人自首情形紀錄表1紙附
    卷足證，符合自首之規定，爰依刑法第62條前段規定減輕其
    刑。
(二)爰審酌被告駕駛自用小客車行駛於道路上，疏未注意車前狀
    況，肇致本件交通事故，並致被害人林謝阿甜傷重不治死亡
    ，所生危害程度不輕，亦造成被害人之家屬永難彌平之傷痛
    ，所為實非足取，惟念被告犯後始終坦承犯行，態度尚可，
    兼衡其與被害人林謝阿甜家屬對和解金額之認知差距甚大，
    致未能與被害人家屬達成和解乙情，並審酌被告自陳目前為
    何嘉仁美語之業務、月薪約新臺幣3至4萬元、需撫養母親、
    教育程度為二專畢業等一切情狀，量處如主文所示之刑，以
    資懲儆。
據上論斷，應依刑事訴訟法第273條之1第1項、第299條第1項前
段、第310條之2、第454條第2項，判決如主文。
本案經檢察官張家維提起公訴，檢察官林欣怡到庭執行職務。
中　　華　　民　　國　　111 　年　　4 　　月　　22　　日
                    刑事審查庭    法　官　林慈雁
以上正本證明與原本無異。
如不服本判決應於收受判決後20日內向本院提出上訴書狀，並應
敘述具體理由。其未敘述上訴理由者，應於上訴期間屆滿後20日
內向本院補提理由書(均須按他造當事人之人數附繕本)「切勿逕
送上級法院」。
                                  書記官　吳秉翰
中　　華　　民　　國　　111 　年　　4 　　月　　25　　日
附錄本案論罪科刑法條全文：
中華民國刑法第276條
因過失致人於死者，處5年以下有期徒刑、拘役或50萬元以下罰
金。

附件：
臺灣桃園地方檢察署檢察官起訴書
                                   110年度調偵字第1460號
　　被　　　告　林靜𢙜　女　47歲（民國00年0月00日生）
　　　　　　　　　　　　住桃園市○○區○○路000○0號4樓
　　　　　　　　　　　　國民身分證統一編號：Z000000000號
上列被告因過失致死案件，已經偵查終結，認應提起公訴，茲將
犯罪事實及證據並所犯法條分敘如下：
　　　　犯罪事實
一、林靜𢙜於民國109年10月28日上午6時46分許，駕駛車牌號碼
    0000-00號自用小客車沿桃園市桃園區中正三街由力行路往
    永康街方向行駛，行經中正三街288號前與無名巷之丁字岔
    路口時，本應注意汽車行經行駛至無號誌之交岔路口時，應
    減速慢行，作隨時停車之準備，並應注意車前狀況，隨時採
    取必要之安全措施，且遇有行人穿越道路時，應暫停讓行人
    先行通過，而依當時天候晴，日間自然光線、柏油路面乾燥
    、無缺陷、無障礙物、視距良好，並無不能注意之情事，竟疏
    未注意及此，未減速貿然直行，適有行人林謝阿甜因未注意
    左右來車而貿然由左向右之方向徒步穿越中正三街，隨即遭
    林靜𢙜撞擊而倒臥在地，而受有外傷性硬腦膜上血腫、外傷
    性硬腦膜下血腫等傷害，經送往長庚醫療財團法人林口長庚
    紀念醫院急救後轉入加護病房，再轉入呼吸照護中心治療，
    仍於同年12月5日下午7時7分許，因呼吸衰竭、腎衰竭及敗
    血症而不治死亡，經檢察官督同檢驗員到場相驗，始悉上情
    。
二、案經林謝阿甜之子林柏雄告訴暨桃園市政府警察局桃園分局
    報告偵辦。
　　　　證據並所犯法條
一、上揭事實，業據被告林靜𢙜於警詢及偵查中坦承不諱，核與
    證人即告訴人林柏雄之指述相符，復有桃園市政府警察局桃
    園分局道路交通事故現場圖、道路交通事故調查報告表㈠㈡、
    監視錄影畫面光碟及翻拍照片、現場照片、長庚醫療財團法
    人林口長庚紀念醫院診斷證明書、本署相驗屍體證明書、檢
    驗報告書、死者遺體照片及桃園市政府車輛行車事故鑑定會
    函暨所附桃園市政府車輛行車事故鑑定會鑑定意見書等各乙
    份在卷可稽，足認被告之自白核與事實相符，被告犯嫌應堪
    認定。
二、按行車速度，無速限標誌或標線者，行經無號誌之交岔路口
    時，應減速慢行，作隨時停車之準備；汽車行駛時，駕駛人
    應注意車前狀況，並隨時採取必要之安全措施；汽車行近未
    劃設行人穿越道之交岔路口，遇有行人穿越道路時，無論有
    無交通指揮人員指揮或號誌指示，均應暫停讓行人先行通過
    （道路交通安全規則第93條第1項第2款、第94條第3項、第1
    03條第3項參照）。經查，本件被告未注意上情，駕車撞及
    被害人林謝阿甜，其就本件車禍事故之發生具有過失至明；
    又被害人因本件車禍事故而受有前揭傷害導致死亡，足徵被
    告之過失與被害人之死亡間顯有因果關係。是核被告所為，
    係犯刑法第276條過失致人於死罪嫌。
三、依刑事訴訟法第251條第1項提起公訴。　　　
　　此　致
臺灣桃園地方法院
中　　華　　民　　國　 110　　年　　10　　月　　18　　日
　　　　　　　　　　　　　　　檢　察　官　張家維
本件正本證明與原本無異
中　　華　　民　　國　 110　　年　　10　　月　　27　　日
　　　　　　　　　　　　　　　書　記　官　朱婉庭
附錄本案所犯法條全文
中華民國刑法第276條
（過失致死罪）
因過失致人於死者，處2年以下有期徒刑、拘役或2千元以下罰金
。
從事業務之人，因業務上之過失犯前項之罪者，處5年以下有期
徒刑或拘役，得併科3千元以下罰金。